臺灣桃園地方法院民事裁定
110年度亡字第97號
聲  請  人  王世章  
相  對  人  王世強    失蹤前籍設同上     
上列聲請人聲請失蹤人公示催告事件，本院裁定如下：
    主      文
准對失蹤人王世強（男，民國00年0月00日生，身分證統一編號
：Z000000000號，籍設：桃園市○○區○○街00巷00號6樓）為宣告
死亡之公示催告。
聲請人應於收受本裁定之日起二十日內，將本裁定登載於公報、
新聞紙或其他相類之傳播工具。
該失蹤人應於本公示催告最後揭示於法院公告處、資訊網路及其
他適當處所之翌日起柒個月內，向本院陳報現尚生存，如不陳報
，本院將宣告其為死亡。
無論何人，凡知該失蹤人之生死者，均應於上開期間內，將其所
知之事實，陳報本院。
    理      由
一、按失蹤人失蹤滿七年後，法院得因利害關係人或檢察官之聲
    請，為死亡之宣告。失蹤人為八十歲以上者，得於失蹤滿三
    年後，為死亡之宣告，民法第8條第1項、第2項分別定有明
    文。按法院准許宣告死亡之聲請者，應公示催告。公示催告
    ，應記載下列各款事項：一、失蹤人應於期間內陳報其生存
    ，如不陳報，即應受死亡之宣告。二、凡知失蹤人之生死者
    ，應於期間內將其所知陳報法院，家事事件法第156條第1項
    第1款及第2款分別定有明文。宣告死亡之公示催告應公告之
    ；公告應揭示於法院公告處、資訊網路及其他適當處所，法
    院認為必要時，並得命登載於公報或新聞紙，或用其他方法
    公告之；陳報期間，自揭示之日起，應有六個月以上，亦有
    家事事件法第156條第3項準用第130條第3項至第5項規定可
    參。
二、聲請意旨略以：聲請人為相對人即失蹤人王世強之兄，本件
    相對人係民國00年0月00日生，現年42歲，原設籍桃園市○○
    區○○街00巷00號六樓，於95年9月22日離家後即未歸返，生
    死不明迄今已逾15年，是聲請人基於利害關係人之地位，爰
    依法聲請准對相對人即失蹤人為宣示死亡之公示催告等語。
三、經查，聲請人主張上揭事實，業據提出與其所述相符之戶籍
    謄本及受(處)理失蹤人口案件登記表等件為證，又經本院依
    職權調取相對人之勞、健保投保紀錄及103年至109年之稅務
    電子閘門財產所得調件明細表，均查無任何相對人近年之投
    保紀錄；另本院查詢其通緝紀錄表，亦査無相對人之在監在
    押資料；又查詢其入出境資料，亦査無相對人之入出境資料
    是聲請人主張失蹤人王世強自95年9月22日離家後多年音訊
    全無，自堪信為真實。從而，相對人失蹤迄今既已逾7年，
    聲請人聲請對相對人為死亡宣告前之公示催告，於法有據，
    應予准許，並依法諭知聲請人應於收受本裁定之日起20日之
    限期內，將本裁定登載於公報、新聞紙或其他相類之傳播工
    具。本件既經准許對相對人為死亡宣告之公示催告，本院自
    應依上揭規定，將本公示催告揭示於法院公告處、資訊網路
    及其他適當處所，並定陳報期間為7個月，爰分別裁定如主
    文所示。
四、依家事事件法第156條第3項、第130條第3項、第4項，裁定
    如主文。
中　　華　　民　　國　　111 　年　　1 　　月　　5 　　日
                   家事法庭     法  官　謝伊婷
以上正本係照原本作成。
如對本裁定抗告須於裁定送達後10日內向本院提出抗告狀。
中　　華　　民　　國　　111 　年　　1 　　月　　5 　　日
                                書記官　温菀淳